臺灣新北地方法院板橋簡易庭民事裁定
　　　　　　　　　　　　　　　　　 110年度板簡字第1645號
原　　　告　滙豐(台灣)商業銀行股份有限公司


法定代理人　麥康裕　
訴訟代理人　邱芸汝　


上列原告與被告汪鼎堯等間請求撤銷遺產分割登記等事件，本院
裁定如下：
    主  文
原告應於本裁定送達五日內具狀追加除被告汪鼎堯、汪時玉珍外
之全體繼承人為被告，並補正追加被告姓名、住居所及檢附其戶
籍謄本陳報本院，另按追加之被告人數檢附起訴狀繕本寄送過院
，逾期未補正，即駁回其訴。
    理  由
一、按原告之訴，有當事人不適格之情形者，法院得不經言詞辯
    論，逕以判決駁回之，但其情形可以補正者，審判長應定期
    間先命補正，民事訴訟法第249 條第2 項但書定有明文。次
    按起訴，應以訴狀表明當事人，提出於法院為之；當事人書
    狀，除別有規定外，應記載當事人姓名及住所或居所。同法
    第244 條第1 項第1 款及第116 條第1 項第1 款前段亦有明
    文。前開規定於簡易訴訟程序均有適用。再按繼承人有數人
    時，在分割遺產前，各繼承人對於遺產全部為公同共有，民
    法第1151條定有明文；而因公同共有關係需對共有人為權利
    之主張，乃屬固有必要共同訴訟，有合一確定之必要，是原
    告起訴主張撤銷繼承人間就遺產所為分割協議及分割繼承登
    記，即應將全體繼承人列為被告，方屬當事人適格。
二、查本件原告起訴狀所載，其聲明第一項為「被告間就被繼承
    人所遺如附表所示之不動產所為之遺產分割協議意思表示，
    及被告間就前開不動產所為之分割繼承登記行為，均應予撤
    銷」，惟就本院依職權調閱之資料，顯示被繼承人汪章渝之
    繼承人有被告汪時玉珍、汪鼎堯及訴外人汪文頊、汪筑靚共
    4 人，有新北市中和地政事務所110 年4 月20日新北中地籍
    字第1106126305號函附土地登記申請書及附件資料可稽。原
    告並於起訴時陳報本件並無繼承人聲請拋棄繼承之情事。故
    原告起訴應以全體繼承人即汪時玉珍、汪鼎堯、汪文頊、汪
    筑靚為被告，方為適法，本件原告起訴僅列被告汪鼎堯，嗣
    具狀追加被告汪時玉珍，然就其餘繼承人部分則未列為被告
    ，其當事人顯不適格，然依其情形並非不能補正，茲命原告
    應於本裁定送達5 日內追加其餘繼承人為被告，並具狀補正
    所追加被告之姓名、戶籍謄本，另按追加人數備具起訴狀繕
    本。
三、依民事訴訟法第436 條第2 項、第249 條第2 項但書，裁定
    如主文。
中    華    民    國   110    年    10    月    19    日
                  臺灣新北地方法院板橋簡易庭
                        法  官  陳怡親
本裁定不得抗告。
中    華    民    國   110    年    10    月    19    日
                        書記官  劉芷寧
附表
┌─┬────────────────┬────┬────┐
│編│不動產坐落所在                  │面積（平│權利範圍│
│號│                                │方公尺）│        │
├─┼────────────────┼────┼────┤
│1 │土地：                          │116.78  │4分之1  │
│  │新北市○○區○○段000000000 地號│        │        │
├─┼────────────────┼────┼────┤
│2 │建物：                          │100.38  │1分之1  │
│  │新北市○○區○○段000000000 ○號│        │        │
│  │門牌號碼：新北市○○區○○街00號│        │        │
│  │4 樓                            │        │        │
└─┴────────────────┴────┴────┘